# 请教陈老师费用化期间确实形成了后期形成可对外销售的产品如何处理

提问人：快枪 时间：2023-08-24 14:40:07
曾看到陈老师的一个答疑，有网友问： 高新研发费用形成产品部分，按会计准则的规定，应冲减对应研发费用转入存货成本。陈老师回答：“高新研发费用形成产品部分，按会计准则的规定，应冲减对应研发费用转入存货成本”这个说法并不完全对。可以冲减的只是资本化的开发支出部分，即转入存货成本的金额以资本化开发支出为限。前期已费用化的研发支出，即使后期形成可对外销售的产品，也不能转回。”请教陈老师： 1 、为什么“转入存货成本的金额以资本化开发支出为限。前期已费用化的研发支出，即使后期形成可对外销售的产品，也不能转回。
”呢； 2 、如果在费用化期间确实形成了后期形成可对外销售的产品，那么应该如何处理呢？

回答人：chenyiwei
根据《讲解 2010 》P107：“值得强调的是，内部开发无形资产的成本仅包括在满足资本化条件的时点至无形资产达到预定用途前发生的支出总和，对于同一项无形资产在开发过程中达到资本化条件之前已经费用化计入损益的支出不再进行调整”。
同理，如果将前期费用化的研发支出转回作为所形成的产品成本，则不符合该条规定中“对于同一项无形资产在开发过程中达到资本化条件之前已经费用化计入损益的支出不再进行调整”的原则，构成了变相的资本化。
理论上，在费用化阶段形成可对外销售的试生产产品的可能性相对较小，如此类涉及金额较大，可能表明在资本化/费用化阶段的划分方面存在前期差错。如果这样做确实是合理的，则在产品入库成本为零，对外实现销售时的营业成本为零。

提问人：快枪 时间：2023-08-29 09:46:14
如果将前期费用化的研发支出转回作为所形成的产品成本，则不符合该条规定中 “ 对于同一项无形资产在开发过程中达到资本化条件之前已经费用化计入损益的支出不再进行调整 ” 的原则，构成了变相的资本化。
陈老师，研发中的资本化，应该仅指形成的无形资产吧？研发中形成的产品是否可以认为也是一种资本化呢？

回答人：chenyiwei
资本化是指形成资产，不仅仅是无形资产。